【裁判字號】    92,簡,2981
【裁判日期】    921028
【裁判案由】    竊盜
【裁判全文】
臺灣板橋地方法院刑事判決                        九十二年度簡字第二九八一號
    聲  請  人  臺灣板橋地方法院檢察署檢察官
    被      告  甲○○
右列被告因竊盜案件，經檢察官聲請以簡易判決處刑（九十二年度偵字第一八０二三
號），本院判決如左：
    主  文
甲○○竊盜，處罰金仟元，如易服勞役，以佰元折算壹日。
    事實及理由
一、本件犯罪事實，除犯罪事實欄第一行「甲○○曾有多次竊盜犯行」補充為「甲○
    ○曾於民國九十一年及九十二年間，均因竊盜案件，經本院簡易庭以九十一年度
    板簡字第一一四號判決、九十一年度板簡字第一六二０號判決、九十二年度板簡
    字第二六三號判決，分別判處罰金壹仟元、壹仟元及貳仟元，如易服勞役，均以
    佰元折算壹日確定，並分別繳交罰金執行完畢（未構成累犯）」；第三行「寶
    雅百貨公司」，更正為：「寶雅國際股份有限公司永和分公司」；第三行「竊取
    」二字，補充記載為：「竊取該公司所有」；第四行「筆記本一本等物」下補充
    「（共計價值新臺幣二百十七元）」外，餘均引用如附件檢察官聲請簡易判決處
    刑書之記載。
二、被告甲○○於警詢及偵查中對前揭部分犯罪事實固坦承不諱，惟於警詢中辯稱：
    我還沒走出門，也還沒結帳，店員就過來跟我說我偷東西，我沒有做壞事云云。
    惟查：被告將原子筆十二支、彩色筆一支、便條本一本、筆記本一本放在自己帶
    來之塑膠袋內，沒有去結帳等情，為被告於偵查中供承在卷，並經告訴人「寶雅
    國際股份有限公司永和分公司」之代理人即該公司店長乙○○於警詢中證述明確
    ，且有臺北縣政府警察局永和分局扣押筆錄、扣押物品目錄表、告訴人之代理人
    乙○○出具之贓物認領保管單、寶雅國際股份有限公司永和分公司之臺北縣政府
    營利事業登記公示詳細資料各一份附卷可證，被告所辯，尚無解於刑責，本案被
    告竊盜犯行，洵堪認定。
三、核被告所為，係犯刑法第三百二十條第一項之竊盜罪。茲審酌被告有事實欄所載
    之多次竊盜前科，有臺灣高等法院被告全國前案紀錄表、臺灣板橋地方法院檢察
    署刑案資料查註紀錄表及前揭各判決各一份附卷可考，智識程度僅小學畢業，現
    已七十三歲，年事已高，所竊得物之價值尚微，及犯後態度等一切情狀，量處如
    主文所示之刑，並諭知易服勞役之折算標準。
四、依刑事訴訟法第四百四十九條第一項前段、第三項、第四百五十四條第二項，刑
    法第三百二十條第一項、第四十二條第二項，罰金罰鍰提高標準條例第一條前段
    、第二條，逕以簡易判決處刑如主文。
五、如不服本判決，得自收受送達之日後十日內向本院提出上訴狀，上訴於本院第二
    審合議庭（須附繕本）。
中      華      民      國    九十二    年      十     月     二十八    日
        法  官    王復生
右正本證明與原本無異。
                                        書記官    黃美雲
中      華      民      國      九十二      年    十      月  二十九    日
附錄本案論罪科刑所適用法條全文：
刑法第三百二十條第一項：
意圖為自己或第三人不法之所有，而竊取他人之動產者，為竊盜罪，處五年以下有期
徒刑、拘役或五百元以下罰金。（罰金數額已依罰金罰鍰提高標準條例提高為十倍）
依「現行法規所定貨幣單位折算新臺幣條例」第二條規定，本判決主文所示之「元」
，係以新臺幣元之三倍折算之（即一元以新臺幣三元折算）。


司法院資訊處製作；財團法人民間司法改革基金會備份。
